臺灣高等法院臺南分院刑事判決
                                    109年度上易字第507號
上  訴  人  臺灣臺南地方檢察署檢察官
被      告  陳俊傑


選任辯護人  徐朝琴律師
上列上訴人因被告詐欺案件，不服臺灣臺南地方法院109年度易
字第223號中華民國109年7月8日第一審判決（起訴案號：臺灣臺
南地方檢察署108年度偵字第20744號），提起上訴，本院判決如
下：
    主  文
上訴駁回。
    理  由
一、公訴意旨略以：被告陳俊傑意圖為自己不法之所有，於民國
    107年5月間某日，詐邀告訴人陳冠州投資被告之子陳韋儒為
    負責人之○○實業有限公司（經營○○○○○，下稱○○公司），致
    告訴人陷於錯誤，於107年5月24日，在臺南市○○區○○路「○○
    ○○○」總店2樓辦公室內，交付現金新臺幣（下同）50萬元之
    投資款予被告。被告當場開立「出資證明書」1紙予告訴人
    。嗣○○公司未曾通知告訴人行使股東權益，公司亦無告訴人
    係股東之相關登記資料，告訴人始知受騙。因認被告涉犯刑
    法第339條第1項之詐欺取財罪嫌。
二、本件經本院認定不能證明被告犯罪（詳下述），則本判決即
    不再論述所援引有關證據之證據能力，合先敘明（最高法院
    100年度台上字第2980號判決參照）。
三、按檢察官就被告犯罪事實，應負舉證責任，並指出證明之方
    法；犯罪事實應依證據認定之，無證據不得認定犯罪事實；
    不能證明被告犯罪者，應諭知無罪之判決，刑事訴訟法第16
    1條第1項、第154條第2項、第301條第1項分別定有明文。又
    告訴人之告訴，係以使被告受刑事訴追為目的，是其陳述是
    否與事實相符，仍應調查其他證據以資審認；以告訴人之指
    訴為證據方法，必其指訴無有瑕疵，且查與事實相符，始得
    資為判決之基礎。且被害人與一般證人不同，其與被告處於
    絕對相反之立場，其陳述之目的，在使被告受刑事訴追處罰
    ，內容未必完全真實，證明力自較一般證人之陳述薄弱。故
    被害人縱立於證人地位而為指證及陳述，且其指證、陳述無
    瑕疵可指，仍不得作為有罪判決之唯一證據，應調查其他證
    據以察其是否與事實相符，亦即仍須有補強證據以擔保其指
    證、陳述之真實性，始得採為斷罪之依據。
四、本件公訴人認被告涉有前開詐欺罪嫌，無非係以被告陳俊傑
    於偵查時之供述、證人即告訴人陳冠州於警詢及偵查時之證
    述、○○公司出資證明書影本1紙、告訴人之花蓮第一信用合
    作社○○分社帳戶存摺影本及另案原審民事庭108年度訴字第8
    15號判決1份等件為主要論據。訊據被告堅決否認有何詐欺
    取財之犯行，辯稱：我跟告訴人是認識3、40年的老朋友，
    當初因為告訴人退休有一筆退休金，我太太嚴涵就幫他規劃
    保險，後來告訴人表示想要投資生意，因我兒子陳韋儒經營
    ○○公司生意不錯，所以我推薦告訴人加盟「○○攤車」及投資
    ○○公司，告訴人同意以15萬元加盟「○○攤車」、以50萬元投
    資○○公司；我們約定107年5月24日中午前在○○公司位於臺南
    市○○區○○路「○○○○○」2樓辦公室見面，本來我們講好在當日
    交付款項，但因告訴人表示要隔日（107年5月25日）才能匯
    款，要求我先把○○公司的出資證明書給他，所以我才會在出
    資證明書上填寫告訴人於107年5月24日繳納50萬元，但核發
    日期押「107年5月25日」，但107年5月25日告訴人僅匯款加
    盟「○○攤車」之15萬元至○○公司第一銀行帳戶內，並未匯款
    欲投資○○公司的50萬元，所以○○公司當然不會把告訴人列為
    股東，我確實沒有拿到告訴人的50萬元等語。
五、查：被告與告訴人曾於107年5月24日中午前某時，在○○公司
    位於臺南市○○區○○路「○○○○○」2樓辦公室見面，當時除被告
    、告訴人外，尚有被告配偶嚴涵在場，當日被告並簽發○○公
    司之出資證明書1紙予告訴人，其上載明「陳冠州（即告訴
    人）於107年5月24日向本公司繳納新台幣出資伍拾萬元」，
    核發日期則填載「107年5月25日」，而告訴人嗣後並未成為
    ○○公司之股東等情，為被告及告訴人所不爭執（見他卷第94
    頁、原審卷第33-36頁、本院卷第66-67頁），並據證人即被
    告配偶嚴涵於另案本院109年度上易字第21號民事案中（下
    稱本院民事案）證述在卷（見原審卷第95-100頁），復有○○
    公司出資證明書影本1紙（見他卷第9頁）等資料在卷可稽。
    此部分首堪認定。
六、告訴人固堅稱確實曾交付50萬元現金給被告。惟查：
（一）告訴人指訴交付之日期、地點前後不一：
　　　告訴人①於107年12月7日原審107年度訴字第1874號民事案
      中稱：50萬元是被告法代（陳韋儒）的父親（即本案被告
      ）到我家裡，我拿50萬元現金給他等語（他卷第129頁）
      。②於108年4月16日警詢時陳稱：107年5月24日中午12時
      許，我領取50萬元前往臺南市○○路（○○○○○總店）2樓辦公
      室，現場當面交付被告等語（見他卷第31頁）。③於108年
      10月22日偵查時則陳稱：我是於107年5月25日上午11時許
      到○○路被告的公司，我親自將50萬元現金交予被告等語（
      見他卷第103至104頁）。④於109年3月23日原審準備程序
      審理時陳稱：我跟被告是於107年5月24日上午11時前，在
      ○○路○○○○○2樓辦公室見面的，當時我給了被告50萬元等語
      （見原審卷第33-34頁）。⑤於109年5月8日本院民事案中
      稱：我是在107年5月24日自帳戶內領出136萬1900元後曾
      回家一趟，扣除匯款15萬元（即加盟「○○攤車」之費用）
      及清償親戚朋友的欠款後，於當日接近中午時（12點前）
      ，再拿50萬元至○○路○○○○○2樓辦公室交給被告等語（見原
      審卷第91-93頁）。而50萬元對告訴人而言乃一筆鉅資，
      對其投資之事業相當重要，但本案告訴人上開所述，顯見
      告訴人就其交付50萬元現金給被告之日期（107年5月24日
      及25日）及地點（○○路○○○○○0樓辦公室及告訴人住處）等
      重要細節，說詞反覆且前後矛盾。
（二）告訴人指訴交付當日之時間與事實不符：
　　　依告訴人前揭所述，其交付50萬元現金給被告之時間點，
      因至其提告訴時已有一段時間，固有稍許不同，但一致者
      乃告訴人均指訴係在「當日12時前已至在臺南市○○路○○○○
      ○2樓辦公室與被告見面，並交付50萬元現金給被告」。惟
      ，告訴人係於107年5月24日中午12時5分許，至花蓮第一
      信用合作社○○分社領取現金136萬1900元，有花蓮第一信
      用合作社109年4月9日花一信總字第1090000157號函暨所
      附告訴人○○分社帳號00000000000000號帳戶之客戶往來明
      細資料於卷可參（見原審卷第75-77頁）。又告訴人於109
      年5月8日本院民事案中證稱：我於107年5月24日領取136
      萬1900元後，曾先回到住家分裝要還給親戚朋友的錢，再
      前往○○路○○○○○0樓辦公室與被告見面等語（見原審卷第90
      頁）。是依告訴人所述，告訴人所付給被告50萬元之金流
      係來自此136萬1900元，但告訴人領取金錢之時間（12時5
      分許），加上其領錢後回家分裝後再前往○○○○○0樓辦公室
      之往返路程時間至少30分鐘以上，有GOOGLE地圖1紙可按
      （見本院卷第71頁），告訴人顯然無法於當日12時前，在
      臺南市○○路○○○○○0樓辦公室內，自上開領取之勞保給付13
      6萬1900元內取出其中之現金50萬元交給被告。從而，告
      訴人上開指訴交付50萬元給被告之時間，亦顯與客觀證據
      及事實不符。
（三）按人之記憶固然有限、不免因時間之久遠而有記憶錯誤之
      可能。惟50萬元對告訴人而言乃一筆鉅資，對其投資之事
      業相當重要，又本案發生之時間為107年5月24日，告訴人
      係於107年12月間之前即對被告提出不當得利之民事訴訟
      （即原審107年度訴字第1874號民事案件），告訴人對上
      開如此重要之細節理應印象深刻，竟於短短6、7個月內，
      就對其交付50萬元現金給被告之日期（107年5月24日或25
      日）及地點（○○路○○○○○0樓辦公室或告訴人住處）之重要
      細節，說詞反覆、前後矛盾，且於本案相當重要之交付時
      間又與事實完全不符，實難以記憶模糊，簡單一語帶過。
      故告訴人指稱曾交付50萬元現金給被告，確實有重大瑕疵
      存在。
七、告訴人固持有被告所簽發給告訴人之○○公司之出資證明書，
    此亦為告訴人於本案最重要之證據，但是否可僅以此出資證
    明書即認定被告確有收受告訴人所交付之50萬元現金？經查
    ：
（一）雖告訴人所執之○○公司出資證明書第6點確實載明：「股
      東姓名：陳冠州（即告訴人）於107年5月24日向本公司繳
      納新台幣伍拾萬元」（見他卷第9頁），被告亦不否認該
      出資證明書內容為其記載，然稱：該出資證明書僅為投資
      意向書性質，內容都是固定的格式，所以會有收款的日期
      ，全部的股東都是這樣；當股東有意願投資時，會開立一
      張出資證明書，核發日期就是要投資的股東最後繳款日期
      ；錢要匯到公司的帳戶才算數等語（見他卷第94、104、1
      75-176頁、原審卷第127頁）。查，告訴人確於107年5月2
      5日下午2時56分許，以現金存款方式存入15萬元至○○公司
      第一銀行帳戶內，有○○公司第一銀行帳戶存款存根聯影本
      1紙可參（見他卷第159頁、原審卷第59頁）。佐以證人即
      被告之妻嚴涵於本院民事案中證稱：107年5月25日告訴人
      僅拿15萬元現金給我，由我填寫無摺存款單，把錢匯入○○
      公司帳戶加盟「○○攤車」等語（見原審卷第97-98頁）。
      再參以告訴人亦不否認投資「○○攤車」之15萬元係存入○○
      公司第一銀行帳戶內等情（見原審卷第87-88頁）。足見
      被告及○○公司確均以款項存入金融機構帳戶作為有無投資
      之判斷依據。是以15萬元既仍需存入○○公司帳戶內，何以
      金額更大之50萬元僅需以現金交付被告之方式即可認定已
      投資？而未以現金存入○○公司帳戶之方式為之？顯與○○公
      司收取投資額之方式不合。故告訴人於107年5月24日當日
      是否確有交付50萬元給被告即屬有疑。
（二）證人嚴涵於本院民事案又證稱：「107年5月24日上午9時
      至11時許，我與被告、告訴人約在○○路○○○○○0樓辦公室見
      面，因為我們下午還要到高雄○○高鐵站的○○市集設攤，最
      晚必須11時許就要離開○○路；我們原本是跟告訴人討論保
      險事宜及簽立要保書」等語。依被告所提之○○○○○新光三
      越○○店○○市集開幕廣告（展出時間4月26日至6月30日）及
      被告之子陳韋儒與第三人「莊宜勳…○○市集」107年5月24
      日之LINE對話紀錄內容：「（下午12時54分）陳韋儒：我
      爸要消磁…莊宜勳：拿下來消磁」等語（見原審卷第45-54
      頁），雖尚無法證明被告何時出現在高雄市新光三越○○店
      ，惟核與證人嚴涵所證上開所證於107年5月24日其與被告
      當日之行程相符，則被告所辯，即非無據。　　　　　
（三）證人嚴涵另證稱：「因為他(即告訴人）想要投資○○公司
      ，107年5月24日來公司主要是要簽要保書，被上訴人說他
      有退休金，要買保險，因為那天我們還有要去高雄的行程
      ，所以我們約的很早，約早上9點多在公司，我就問被上
      訴人說你現在已經退休了，退休後想要做什麼，被上訴人
      說他要做個小生意，所以我們就介紹他做○○攤車這個加盟
      及食品工廠的投資，他聽完後意願很高就說要投資，問我
      們怎麼算，我說1股是10萬元，被上訴人說要5股即50萬元
      ，○○攤車加盟是15萬元，因為被上訴人所買的保險屬於外
      幣，所以要到第一銀行開外幣帳戶，第一銀行外幣帳戶是
      台幣、外幣共用的帳戶，很方便，所以我們就約定107年5
      月25日大約下午2點左右，在○○一銀碰面，目的就是開戶
      和匯款，被上訴人在107年5月24日當下要求說他已經有投
      資意願，是否要開立意向書給他，我們也有告訴他，增資
      的錢一定要匯進一銀○○公司的帳戶，這樣會計師才有辦法
      認證，投資才有算數，…被上訴人是在107年5月24日表達
      投資意願，所有的股東都是這樣，前提就是錢一定要匯入
      ○○公司的帳戶才算數，我們已經約定隔天107年5月25日要
      去開戶及匯款，所以下面的日期才會寫107年5月25日。…
      因為我們約107年5月25日下午2點左右在○○一銀，要去開
      戶並匯款，被上訴人拿15萬元交給我，由我填寫無摺存款
      單，把錢匯入○○公司帳戶，我就問他不是要投資50萬元加
      上○○攤車15萬元，應該是65萬元，他回答我說，他怕買保
      險的錢不夠，我當下跟他說因為你錢沒有匯入○○公司，所
      以投資50萬元就不算數，那張意向書要還給公司，他回答
      我他忘記帶，下次再帶來給我們。」等語（見原審卷第87
      -100頁）。據證人嚴涵上開證述及投資「○○攤車」之15萬
      元存入○○公司第一銀行帳戶之情形，既然攤車之15萬元係
      存入公司帳戶，何以金額更大之50萬元，被告或○○公司應
      允以收領現金方式投資？倘對○○公司之投資，可由被告或
      嚴涵直接代為收領現金，何以告訴人在25日交付現金15萬
      元後，係由嚴涵再以告訴人名義存入○○公司帳戶？再參照
      ○○公司之其他股東均以匯款方式給付出資，有○○公司第一
      銀行活期存款存摺明細、其他股東出資證明書、股東名冊
      可參（見他卷第153-171頁），又○○公司係依照公司法規
      定組織之有限公司，衡情一般公司之相關進出款項會計制
      度，本會設計以透過金融機構匯款之方式避免爭議。是證
      人嚴涵所述增資的錢要匯進○○公司帳戶，會計師才能認證
      ，投資才算數等情，應屬可採，而告訴人有無給付被告50
      萬元之投資款，確屬有疑。
（四）證人嚴涵再證稱：我們不知道告訴人的錢什麼時候匯入花
      蓮一信的帳戶，都是他去補摺，因為告訴人買的是外幣保
      單，他不會換匯，所以就由告訴人直接從他自己花蓮一信
      的帳戶於107年5月28日還是107年5月29日匯款125萬元至
      被告第一銀行的帳戶，由被告換成澳幣後，再匯入告訴人
      的帳戶，告訴人再自己匯款到○○○○的帳戶內等語（見原審
      卷第98頁），告訴人就此節亦不爭執（見原審卷第33頁）
      ，復有告訴人花蓮第一信用合作社○○分社帳戶之存摺明細
      （見他卷第109-110頁）、被告第一銀行帳戶存摺影本、
      第一銀行外匯交易單（見原審卷第61-63頁）、○○○○天生
      贏家外幣變額萬能壽險要保書、英屬百幕達商○○○○保險公
      司108年8月13日函檢附要保人陳冠州繳納保費之第一銀行
      匯出匯款賣匯水單（見本院卷第81頁本院上開民事判決書
      所述）可按。足認告訴人確實曾於107年5月28日匯款125
      萬元至被告帳戶，而被告第一銀行帳戶於同日收受告訴人
      匯款125萬元後，即於隔日（107年5月29日）以網路外匯
      結構之方式購買澳幣，再匯回告訴人帳戶之情。可認證人
      嚴涵上開所言為真，且可證明被告確實收受告訴人125萬
      元以便幫告訴人處理保險費用轉匯等事宜，則以被告於同
      時期既亦曾經手告訴人更大筆金錢，衡情被告當無侵吞告
      訴人50萬元投資款之可能，被告所辯即非無由。
（五）被告及告訴人、嚴涵間之對話錄音譯文（見請上卷第9頁
      ），雖被告有說到「因為你所有東西都是有入帳的，你說
      的投資證明也都給你了，那都是公司名義開出來的…」等
      語，惟從上開對話之前後內容及本件相關證據資料，顯示
      兩造除本案系爭投資50萬元外，尚有攤車投資15萬元、保
      險125萬元，及其他未於本案呈現之債權債務等。則被告
      所稱「你所有東西都是有入帳」，可能係指攤車之15萬元
      有入公司帳，是否亦含括系爭50萬元，語意上並未明確指
      涉，尚難確知。況本件告訴人所述交付50萬元之情節，與
      上述前開各項事證均不符，自難僅憑此對話內容，而為對
      被告不利之認定。另告訴人花蓮第一信用合作社○○分社帳
      戶於107年5月28日固有匯入○○○○○○所給付之退休金126萬3
      388元，有該存摺明細（見他卷第109-110頁）、○○○○○○10
      7年5月4日成大總字第1070400879號函（見本院141-147頁
      ）可按，惟此僅可證明告訴人於107年5月28日時確有資力
      可以匯出用以換匯繳付保費之125萬元而已，仍不得據此
      證明告訴人於107年5月24日確有交付50萬元現金給被告，
      自亦不得據此為對被告不利之認定。
（六）證人陳冠州（與告訴人同名）於本院所證有關告訴人有交
      付50萬元給被告云云（見本院卷第120、123頁），均是聽
      自告訴人所述之傳聞。其又證稱被告有於調解時坦承有收
      受告訴人之50萬元云云（見本院卷122-123頁），惟若被
      告確有自認，則本案即無爭議，何有調解不成之理？況證
      人陳冠州對於在地方法院調解時是否是由被告親自到場調
      解，所證亦前後不一（見本院卷第124頁）。另證人吳王
      美文之證詞亦均是聽自告訴人所述之傳聞，亦未於調解時
      到場（見本院卷第129-132頁）。是其二人所證欠缺可信
      性，自不足為憑。　　
（七）據上，可知告訴人固持有被告所簽發給告訴人之○○公司之
      出資證明書，但仍不能證明其確有交付50萬元現金給被告
      。
八、綜上所述，可知告訴人之指訴存有相當大之瑕疵，且無證據
    證明，再考量被告與告訴人間之長期私人情誼及財務管理關
    係，自不能僅憑告訴人所持○○公司出資證明書記載之文義內
    容，即認定告訴人之指訴為真。而被告上開所辯，則屬有據
    。是本案檢察官所提出之證據，自不足以證明被告確有詐欺
    取財之犯行。揆諸前開法條規定及判決要旨，本院認不能證
    明被告犯罪，自應對被告為無罪之諭知。　　
九、原審以被告犯罪不能證明，而為被告無罪之判決，核無不合
    。
十、駁回上訴之理由：
（一）檢察官據告訴人聲請上訴略以下列之詞指摘原判決不當：
（1）告訴人對當日「中午」定義，雖有前後陳訴不一之事實， 
     然每個人對文義上之定義解讀不盡相同，不能遽此即認告
     訴人之指訴有根本上矛盾。另告訴人於案發後隔日即107年
     5月25日下午，再以現金交付之方式交付被告，至於被告如
     何存入○○公司帳戶內，非被告(告訴人？)所能決定，其與
     案發當日之50萬元，以告訴人角度觀之，均係現金交付，
     無原審所稱之「以15萬元既仍需存入○○公司帳戶內，何以
     金額更大之50萬元僅需以現金交付被告之方式即可認定已
     投資？顯然不符常情。」
（2）告訴人與被告曾有關於系爭款項之爭議對話，對話中被告
     曾提及「你所有的東西，都是有入帳的，你說要投資證明
     也都給你了，那都是公司名義開出來的，不是我個人的…」
     顯示被告均知50萬元款項已入帳之情。
（3）被告之妻嚴涵在另案民事庭中之證述，因與被告為夫妻，
     其證詞可信性自然偏低。
（4）若被告真確無收到告訴人所指訴之50萬元款項，為何在隔
     日5月25日另筆交易亦未提及，及往後幾個月未爭訟時，雙
     方尚維持良好關係下，亦未有任何隻字片語提及50萬元未
     入帳，顯與常情不符。
（5）卷內其他出資人所提供之出資證明書，各投資人均於在某
     日期向○○公司繳納出資款項後，再於「某日期」當日或之
     後某日，會有核發出資證明書之核發日期。故被告對出資
     證明書如何繳款，繳款後如何確認已入款，及如何核發出
     資證明書應知之甚稔。
（6）被告提出之被告之子陳韋儒與第三人「莊宜勳…○○市集」10
     7年5月24日之LINE對話紀錄內容：「（下午12時54分）陳
     韋儒：我爸要消磁…莊宜勳：拿下來消磁」（院卷第45至54
      頁)，一來非被告本人所為；二來亦無法確切證明被告究
     當日幾分幾秒確切出現在高雄，與原審所稱告訴人有多次
     無法確切陳述確實精準的交付時間應無涉。
（二）惟查：
（1）前揭上訴理由（1）、（2）、（5）、（6）部分，於前揭
     理由中均有詳細說明，不再贅駁。
（2）上訴理由（3）部分：證人嚴涵為被告之妻，上訴意旨質疑
     其於本院民事案中之證述，因與被告為夫妻，其證詞可信
     性偏低，固非無見。惟嚴涵於本院民事案中之證詞，經調
     查結果，均與前揭理由所附之證據相符合，其證詞信而有
     徵，自可採信。反而是告訴人之指訴除該出資證明書1紙外
     ，其餘均無所憑。
（3）於上訴理由（4）部分：就正如被告所述：「我有想要取回
     那張出資證明書，但是陳冠州的朋友說，沒有拿錢出來處
     理，就要拿這張出資證明去告，現在就真的拿出來告啊。
     導火線就是那個攤車，他因為酒駕要去關，不想做攤車，
     但是他來做攤車有簽約的啊，所以就衍生說，他把那張拿
     給朋友，他朋友就出來處理。」、「說我沒有在LINE裡面
     提到，那是因為陳冠州要去關，我們一直在想那個攤車的
     點怎麼做，因為我們○○○已經小有名氣，他是第一家攤車，
     我們有打廣告，開幕期間都是排隊，結果他說不做就不做
     ，股東也有意見啊，我未來要怎麼做？那段時間我一直在
     思考這些。我跟告訴人認識很久，這段時間他有困難都找
     我，我幫他處理的事情不計其數，基於信任、惜情，這幾
     十年來，我也不知道他已經變成這樣，現在連朋友也沒得
     做。」等語。自不得以被告未有與告訴人為任何足以查證
     之對話，而認告訴人確有交付50萬元給被告。
（4）告訴人請求上訴狀中另有述及○○公司之股東王育才、陳姵
     心、蔡芯暉等人之出資證明書，有記載【八】：「股東出
     資金額須於約定繳款日前匯入○○公司帳戶，出資證明書始
     生效力」（見請上卷第13-17頁），但告訴人之出資證明書
     則無此記載部分，足以證明告訴人是以現金交付認股投資
     款云云。然查，○○公司其他之陳冠嘉、洪昆良等股東之出
     資證明書（見他卷第163-171頁），記載內容與告訴人持有
     之版本相同（無記載【八】之內容），與股東王育才、陳
     姵心、蔡芯暉等人之出資證明書版本不同（增加記載【八
     】之內容）。然不論何種版本之出資證明書，上開股東均
     有將款項匯入○○公司帳戶，有○○公司第一銀行帳戶存摺影
     本可參（見他卷第153-161頁）。又被告與告訴人因本案所
     產生之糾紛係於107年10月至12月間，陳冠嘉等股東之版本
     ，核發日期均在107年10月1日之前，王育才等股東之版本
     ，則在107年12月20日。顯然○○公司，確有因本案之教訓，
     而於同年12月之後入股之王育才等股東之出資證明書上增
     列記載【八】之內容，使股東間之權益更加明確，以免無
     謂之訟爭。故僅憑出資證明書本身或其記載內容版本異同
     ，自難認屬現金50萬元交付之證據。
（三）綜上，可知檢察官以上開理由指摘原判決不當，顯無理由
      ，本院自應予以駁回。
據上論結，應依刑事訴訟法第368條，判決如主文。
本案經檢察官李宗榮提起公訴，檢察官陳擁文提起上訴，檢察官
鍾和憲於本院到庭執行職務。
中　　華　　民　　國　 110　　年　　2 　　月　　24　　日
                  刑事第七庭    審判長法　官  吳勇輝
                                      法　官  吳錦佳
                                      法　官  周紹武 
以上正本證明與原本無異。
不得上訴。
　　　　　　　　　　　　　　　　　　　書記官  李佩珊
中　　華　　民　　國　　110 　年　　2 　　月　　24　　日